臺灣雲林地方法院民事判決　　　　　　　　100年度簡字第7號
原　　　告　蕭芸蓁
被　　　告　福灣企業股份有限公司
法定代理人　胡裕翔
上列當事人間請求債務人異議之訴事件，本院判決如下：
    主  文
原告之訴駁回。
訴訟費用由原告負擔。
    事實及理由
一、本件原告起訴主張：尹不是直接債務人（胡桂寶），只是擔
    保人，且尚未清償之借款為新台幣（下同）10萬元左右，被
    告竟聲請查封執行拍賣原告價值150 萬左右之房屋，為不當
    執行，超額查封，爰依法提出債務人執行異議之訴，並聲明
    ：鈞院100 年度司執丁字第875 號給付票款強制執行程序事
    件之強制執行程序應予撤銷。
二、按原告之訴，依其所訴之事實，在法律上顯無理由者，法院
    得不經言詞辯論，逕以判決駁回之，民事訴訟法第249 條第
    2 項定有明文，此一規定於簡易程序亦有適用（民事訴訟法
    第436 條第2 項規定參照）。又所謂「在法律上顯無理由者
    」，係指依原告於訴狀內記載之事實觀之，在法律上顯然不
    能獲得勝訴之判決者而言（最高法院62年台上字第845 號判
    例意旨參照）。次按執行名義無確定判決同一之效力者，於
    執行名義成立前，如有債權不成立或消滅或妨礙債權人請求
    之事由發生，債務人亦得於強制執行程序終結前提起異議之
    訴，強制執行法第14條第2項定有明文。
三、經查，被告前執由原告及訴外人胡桂寶共同簽發、面額為68
    萬元、到期日為97年3 月15日之免除做成拒絕證書之本票1
    紙（下稱系爭本票），陳稱經提示後尚有623,440 元及利息
    未獲清償，向臺灣桃園地方法院聲請裁定准予強制執行，並
    經臺灣桃園地方法院以97年度司票字第2985號裁定准許，業
    經本院職權調閱上開卷宗查核無訛。嗣後，被告乃持上開本
    票裁定向本院陳稱上開本票金額尚有172,097 元及利息未受
    清償，對原告聲請強制執行，經本院以98司執字第2202號受
    理，因原告所有之不動產設有最高限額抵押債權，經本院通
    知拍賣無實益，並換發債權憑證後結案。被告又於100 年1
    月6 日再執上開債權憑證向本院申請強制執行，並經本院以
    100 年度司執字第875 號給付票款案件受理在案等情，業經
    本院依職權調閱上開執行卷宗核閱無誤。按票據上之保證，
    應在本票或其謄本上記載保證之意旨及被保證人姓名，本件
    原告既係在系爭本票上共同發票人欄簽名用印，且並未記載
    保證之意旨，自無從認定其為保證人，而應與訴外人胡桂寶
    共同負發票人責任甚明，則本院民事執行處依被告之聲請強
    制執行原告所有之不動產並無違誤。至於原告所主張被告超
    額查封、不當執行等語，並非強制執行法第14條第2 項所規
    定執行名義成立前，有債權不成立或消滅或妨礙債權人請求
    之事由發生，自不得據此提起債務人異議之訴，故原告請求
    撤銷本院100 年度司執字第875 號給付票款強制執行程序事
    件之強制執行程序為無理由。
四、從而，原告上情所述，並無任何債權不成立或消滅或妨礙債
    權人請求之事由發生，故原告以此提起本件債務人異議之訴
    ，其在法律上顯屬無理由，爰不經言詞辯論，逕以判決駁回
    之。
五、據上論結，本件原告之訴為顯無理由，依民事訴訟法第436
    第2項、第249 條第2 項、第78條，判決如主文
中    華    民    國   100    年    11    月    25    日
                  民事第二庭  法  官  吳福森
以上正本係照原本作成
如對本判決上訴，須於判決送達後20日內向本院提出上訴狀（應
按對造人數提出繕本）。如委任律師提起上訴者，應一併繳納上
訴審裁判費。
中    華    民    國   100    年    11    月    25    日
                              書記官  王振州